【裁判字號】    95,上訴,111
【裁判日期】    950407
【裁判案由】    違反毒品危害防制條例
【裁判全文】
臺灣高等法院臺南分院刑事判決         95年度上訴字第111號
上  訴  人  臺灣臺南地方法院檢察署檢察官
被      告  甲○○
                    （另案在臺灣台南監獄台南分監執行中）
上列上訴人因被告違反毒品危害防制條例案件，不服中華民國94
年12月13日臺灣臺南地方法院94年度訴字第1451號第一審判決（
起訴案號：臺灣臺南地方法院檢察署94年度毒偵字第2581號），
提起上訴，及經臺灣臺南地方法院檢察署移送併案審理（併辦案
號：95年度毒偵字第95、375、388、398、600號），被告於本院
準備程序進行中並就犯罪事實為有罪陳述，經本院裁定適用簡式
審判程序，茲判決如下：
    主  文
原判決撤銷。
甲○○連續施用第一級毒品，處有期徒刑壹年。
    事  實
一、甲○○前因施用毒品案件，經臺灣臺南地方法院以92年度毒
    聲字第1670號裁定送觀察、勒戒後，認有繼續施用毒品之傾
    向，並經該法院以92年度毒聲字第1882號裁定令入戒治處所
    施以強制戒治，經交付強制戒治後，認無繼續戒治之必要，
    於民國93年6月9日停止戒治並交付保護管束出所，而於93年
    10月29日強制戒治期滿，並由台灣台南地方法院檢察署檢察
    官於93年11月27日以93年度戒毒偵字第 260號為不起訴處分
    確定。詎甲○○仍未戒除毒癮，明知海洛因係毒品危害防制
    條例所明定之第一級毒品，不得持有及施用，竟另行基於施
    用第一級毒品海洛因之概括犯意，於前述觀察勒戒及強制戒
    治執行完畢釋放後之五年內，自94年5月間之某日起至95年1
    月10日止，在其台南縣新化鎮○○路二九八號住處，將海洛
    因滲水以針筒注射之方式，連續施用第一級毒品海洛因多次
    。嗣於94年8月8日下午16時26分許、94年 9月24日13時49分
    許、94年 9月30日22時45分許、94年10月21日11時34分許、
    94年12月12日2時40分許、及95年1月11日13時56分許，經警
    查獲分別採驗其尿液均呈嗎啡陽性反應，而查知上情。
二、案經台南縣警察局新化分局報請台灣台南地方法院檢察署檢
    察官偵查起訴及經該署聲請併辦。
    理  由
壹、認定犯罪事實所憑之證據及理由
  一、上揭犯罪事實，業據被告甲○○迭於警詢、檢察官偵查、
      原審及本院審理時均坦承不諱，且被告經警於94年8月8日
      下午16時26分許、94年9月24日13時49分許、94年9月30日
      22時45分許、94年10月21日11時34分許、94年12月12日2
      時40分許、及95年1月11日13時56分許，分別採驗其尿液
      均呈嗎啡陽性反應等情，亦有列管毒品人口尿液檢體採集
      送驗紀錄表、長榮大學94年9月8日、10月21日（二份）、
      11月2日、12月21日、95年2月14日確認報告共六紙附卷可
      稽。按海洛因係由嗎啡經化學合成而製得，經注射進入人
      體後，因代謝而分解又生成嗎啡，因此施打海洛因後，由
      尿液檢驗結果仍為嗎啡陽性反應。是以，被告自白施打海
      洛因，而尿液檢驗之結果呈現嗎啡陽性反應，核屬科學上
      合理之現象。綜上開補強證據，已足資擔保證明被告任意
      性自白之真實性，應認與犯罪事實相合，可信為真實。本
      件事證明確，被告施用第一級毒品之犯行，洵堪認定。
  二、又查，被告前因施用毒品案件，經臺灣臺南地方法院以92
      年度毒聲字第1670號裁定送觀察、勒戒後，認有繼續施用
      毒品之傾向，並經該法院以92年度毒聲字第1882號裁定令
      入戒治處所施以強制戒治，經交付強制戒治後，認無繼續
      戒治之必要，於93年6月9日停止戒治並交付保護管束出所
      ，而於93年10月29日強制戒治期滿，並由台灣台南地方法
      院檢察署檢察官於93年11月27日以93年度戒毒偵字第 260
      號為不起訴處分確定在案，有臺灣臺南地方法院檢察署刑
      案資料查註紀錄表及臺灣高等法院被告全國前案紀錄表各
      一份在卷可參，自堪信屬真實。
  三、綜上所述，被告經裁定送強制戒治後，並經檢察官認無繼
      續施用毒品之傾向，而於93年11月27日處分不起訴確定，
      其五年內再犯本罪，自應依毒品危害防制條例第23條第2
      項，予以論科。
貳、論罪科刑之理由
  一、查海洛因係屬第一級毒品，毒品危害防制條例第2條第2項
      第1款定有明文。核被告所為，係犯毒品危害防制條例第1
      0條第1項之施用第一級毒品罪。
  二、被告施用時非法持有第一級毒品海洛因之低度行為，已為
      其施用之高度行為所吸收，不另論罪。
  三、被告先後數次施用第一級毒品海洛因之行為，時間緊接，
      犯罪構成要件相同，顯係基於概括之犯意為之，為連續犯
      ，應依刑法第56條之規定論以一罪，並加重其刑。
  四、至移送併辦意旨：被告又承前施用第一級毒品之概括犯意
      ，自94年8月6日起至95年 1月10日止，在其台南縣新化鎮
      ○○路二九八號住處，連續施用第一級毒品海洛因多次之
      犯行 (臺灣臺南地方法院檢察署95年度毒偵字第 95、375
      、388、398、 600號），雖未經起訴，但與已起訴且論罪
      部分，有連續犯之裁判上一罪關係，應為起訴效力所及，
      本院依法應併予審理，附此敘明。
參、撤銷改判之理由
  一、原判決予以論罪科刑，固無不合，然查：原審就移送併辦
      事實，即被告自94年8月6日起至95年 1月10日止之連續多
      次施用第一級毒品海洛因之犯行 (臺灣臺南地方法院檢察
      署95年度毒偵字第95、375、388、398、600號），未及審
      酌，應有未洽。
  二、公訴人上訴意旨，執此指摘原判決有不當之處，為有理由
      ，自應由本院將原判決撤銷改判，以期適法。爰審酌被告
      前曾因施用毒品案件經觀察勒戒及強制戒治，竟無視於毒
      品對於自身健康之戕害及國家對於杜絕毒品犯罪之禁令，
      猶施用毒品不輟，仍屢犯施用毒品犯行，顯無戒除之決心
      ，本不宜寬貸，惟考量其施用毒品僅戕害己身，未危及他
      人，並所犯情節，及犯後態度等一切情狀，量處如主文第
      二項所示之刑，以資懲儆。
肆、適用之法律
  一、刑事訴訟法第369條第1項前段、第364條、第299條第1項
      前段、第273條之1第1項。
  二、毒品危害防制條例第10條第1項。
  三、刑法第11條前段、第56條。
本案經檢察官徐松奎到庭執行職務。
中    華    民    國    95    年    4    月    7      日
                      刑事第四庭審判長法  官   吳志誠
                                      法  官   林勝木
                                      法  官   蔡美美
以上正本證明與原本無異。
如不服本判決，應於收受本判決後十日內向本院提出上訴書狀。
其未敘述上訴理由者並得於提起上訴後十日內向本院補提理由書
狀（均須按他造當事人之人數附繕本）「切勿逕送上級法院」。
                                      書記官   蔡振豐
中    華    民    國    95    年    4     月    7     日
附錄：本判決論罪科刑條文
毒品危害防制條例第10條第1項
施用第一級毒品者，處 6 月以上 5 年以下有期徒刑。


司法院資訊處製作；財團法人民間司法改革基金會備份。
